Inventaris van het archief van het Ministerie van Verkeer en Waterstaat: Afdeling Voorlichting, 1949-1970
Nationaal Archief, Den Haag
Ministerie van Verkeer en Waterstaat: Afdeling Voorlichting
VW / Voorlichting
1949-1970
W27009
0.40 meter; 21 inventarisnummers.
Normale geschreven, getypte en gedrukte documenten, geen bijzondere handschriften.
Nationaal Archief, Den Haag
Ministerie van Verkeer en Waterstaat / Afdeling Voorlichting, 1949-1968
Ministerie van Verkeer en Waterstaat / Hoofdafdeling Voorlichting, 1968-
Dit archief van de afdeling Voorlichting beslaat de periode 1949-1970. De afdeling houdt zich onder meer bezig met onder meer bezig met de contacten met de media, verzending van publicaties, beleidspresentatie en het organiseren van excursies, tentoonstellingen, voorlichtingsbijeenkomsten en inspraakprocedures. Het archief bevat onder meer stukken over tentoonstellingen en de eerste vlucht van de KLM op Houston in 1957.
Archiefvorming
Geschiedenis van de archiefvormer
Ingesteld bij beschikking van de Minister van Verkeer en Waterstaat van 19 juli 1949 No. 605/Afd. Comptabiliteit Bureau Algemene Zaken, met ingang van 1 januari 1949.
Taken:
De behandeling van alle aangelegenheden, welke de verhouding raken tussen het ministeriële beleid en de publieke opinie, zowel wat betreft de pers en radio als elke andere vorm van voorlichting, te weten films, tentoonstellingen en schriftelijke publiciteitsmiddelen (brochures en dergelijke)
De hiermede verband houdende documentatie, als het verzamelen en ordenen van binnen- en buitenlandse publicaties, welke het ministerie betreffen.
Geschiedenis van het archiefbeheer
Het archief is in januari 1987 door het Ministerie van Verkeer en Waterstaat aan de Tweede Afdeling van het Algemeen Rijksarchief overgedragen.
Overbrenging van een overheidsarchief
Inhoud en structuur van het archief
01.01.01; 2.16
Inhoud
Het betreft slechts een gedeelte van het oorspronkelijke archief van de afdeling.
Selectie en vernietiging
Het archief, dat volledig openbaar is, is nog niet geselecteerd op stukken die voor vernietiging vatbaar zijn.
Aanwijzingen voor de gebruiker
Openbaarheidsbeperkingen
Volledig openbaar.
Materiële beperkingen
Andere toegang
Voor andere delen van dit archief ze toegang 2.16.86.08 Inventaris van het archief van de Hoofdafdeling Voorlichting, 1949-1979 (-1984)
Aanvraaginstructie
Openbare archiefstukken kunnen online worden aangevraagd en gereserveerd. U kunt dit ook via de terminals in de studiezaal van het Nationaal Archief doen. Om te kunnen reserveren dient u de volgende stappen te volgen:
U maakt een profiel aan op www.gahetna.nl, en logt vervolgens in
Via de archiefinventaris (alleen de beschrijvingen met rode nummers) selecteert u het gewenste archiefstuk door op de knop 'Reserveren' te klikken
In het volgende scherm geeft u aan op welke dag u het archiefstuk wilt inzien
Indien u zich bevindt in de studiezaal en een tafelnummer heeft ontvangen kunt u dit nummer vermelden. Als u geen tafelnummer heeft kunt u tafelnummer 777 laten staan
Vervolgens bevestigt u uw reservering door deze te versturen.
Verwant materiaal
Beschikbaarheid van kopieën
Beschrijving van de series en archiefbestanddelen
- "Nota Maasmaquette", verslag van de bouw van een maquette om een beeld te geven van de grote waterstaatswerken, die werden uitgevoerd in Zuid-Limburg., 1949; 1; 1 omslag
- Stukken betreffende de voorlichting over het Koninklijk besluit van 3 november 1955 regelende het vervoer, de verkoop en opslag van buskruit en andere licht ontvlambare en ontplofbare stoffen., 1955-1959; 2; 1 omslag
- Stukken betreffende de organisatie van een vlucht naar Wenen in verband met het behalen door zeven Oostenrijkse leerlingen van het diploma aan de Rijksluchtvaartschool op 21 november 1956., 3; 1 omslag
- Stukken betreffende de voorbereiding van de Nederlandse deelname aan de Wereldtentoonstelling in Brussel van 17 april tot en met 19 oktober 1958., 1956-1958; 4; 1 omslag
- Stukken betreffende de voorlichting inzake de eerste vlucht van de KLM op Houston op 7 september 1957., 5; 1 omslag
- Stukken betreffende de voorlichting over een conflict tussen de directie van de KLM en de Vereniging voor KLM-vliegers., 1957-1958; 6; 1 omslag
- Stukken betreffende een herdenkingsvlucht georganiseerd door NV Koninklijke Nederlandse Vliegtuigenfabriek Fokker op 21 januari 1959, ter gelegenheid van het 40-jarig bestaan van de vennootschap., 7; 1 omslag
- Stukken betreffende het beschikbaar stellen van materiaal met betrekking tot de Nederlandse waterstaat ten behoeve van het Deutsches Museum te München., 1959-1962; 8; 1 omslag
- Stukken betreffende het opzetten van de onderwijstentoonstelling "Zuiderzeewerken en Deltaplan" in samenwerking met de Stichting Onderwijstentoonstellingen., 1955-1967; 9; 1 omslag
- Voorlichtingsmateriaal ten behoeve van een persconferentie naar aanleiding van de voorgenomen instelling van een Wegenfonds., 1964; 10; 1 omslag
- Stukken betreffende de organisatie van de officiele overdracht van grond voor het EUROCONTROL-verkeersleidingscentrum op het luchtvaartterrein Zuid-Limburg op 11 juni 1965., 11; 1 omslag
- Stukken betreffende deelname aan en voorbereiding van de Internationale Verkehrsausstellung van 25 juni tot en met 3 oktober 1965 te München., 1962-1965; 12; 1 omslag
- Stukken betreffende deelname aan en voorbereiding van de tentoonstelling "Water for Peace" ter gelegenheid van de "International Conference on Water for Peace" van 22 tot en met 27 mei 1967 te Washington., 1966-1968; 13; 1 omslag
- Stukken betreffende voorlichting over de waterstaatstentoonstelling "The Thematic Cartography of the Dutch Water Management" ter gelegenheid van de "Third International Conference on Cartography" van 17 tot en met 22 april 1967 te Amsterdam., 14; 1 omslag
- Stukken betreffende deelname door Nederland aan de Wereldtentoonstelling in Montreal van 28 april tot 28 oktober 1967., 1963.; 15; 1 omslag
- Stukken betreffende de organisatie van de officiële opening van de Benelux-tunnel op 5 juni 1967., 16; 1 omslag
- Stukken betreffende de organisatie van de officiële openstelling voor de scheepvaart van de nieuwe havenmond te IJmuiden op 15 juni 1967., 1965-1967; 17; 1 omslag
- Stukken betreffende de organisatie van een bezoek van Koningin Juliana aan Oostelijk Flevoland op woensdag 18 oktober 1967., 18; 1 omslag
- Stukken betreffende de organisatie van de officiële opening van het kanaal Gent - Terneuzen op 19 december 1968., 1966-1969; 19; 1 pak
- Stukken betreffende deelname aan en voorlichting over de Wereldtentoonstelling in Osaka in 1970., 1966-1969; 20; 1 omslag
- Stukken betreffende de organisatie van de officiële openstelling van het Hoofdkantoor van de Rijkswaterstaat door de minister van Verkeer en Waterstaat op 9 september 1970., 21; 1 omslag